【裁判字號】    89,易,4695
【裁判日期】    900214
【裁判案由】    電子遊戲場業管理條例
【裁判全文】
臺灣板橋地方法院刑事判決                        八十九年度易字第四六九五號
    公  訴  人  臺灣板橋地方法院檢察署檢察官
    被      告  乙○○
                丙○○
右列被告因違反電子遊戲場業管理條例案件，經檢察官提起公訴（八十九年度偵字第
一八八三四號），本院判決如左：
    主  文
乙○○、丙○○均無罪。
    理  由
一、公訴意旨略以：乙○○、丙○○未向主管機關申請核發經營電子遊戲場業之營利
    事業登記證，詎竟共同自民國八十九年八月八日起，至八十九年九月十七日二時
    四十分許止，在臺北縣鶯歌鎮○○路四六九號四十五度撞球場三樓隔間內，擺設
    電動玩具麻將台一台、水果盤一台及彈珠台二台，供不特定之人把玩，而經營電
    子遊戲場業。嗣經警方於八十九年九月十七日二時四十分許，在上址查獲，因認
    乙○○、丙○○犯電子遊戲場業管理條例第十五條規定而犯同條例第二十二條之
    罪云云。
二、訊據被告乙○○、丙○○均堅決否認右揭犯行，辯稱該電動玩具均是放在乙○○
    之員工甲○○之房間內，只有供甲○○把玩消遣用，並沒有供其他不特定人把玩
    ，也沒有營業等語。
三、按犯罪事實應依證據認定之，無證據不得推定其犯罪事實。又不能證明被告犯罪
    者，應諭知無罪之判決，刑事訴訟法第一百五十四條、第三百零一條第一項分別
    定有明文。本件經查：
（一）當時查獲之唯一把玩者即証人甲○○，係被告乙○○之員工，而前揭電動玩具
      係放置於甲○○居住之房間內等情，業據甲○○於偵查及本院審理時証述在卷
      ，核與乙○○、丙○○所述相符，並有現場照片十一張在卷可憑，該四台電動
      玩具，如果係供不特定人把玩用，依常情似無放置於甲○○「房間內」之理，
      且警方所當場查獲之唯一把玩者，竟是居住在查獲地點之甲○○（在自己房間
      內把玩），該四台電動玩具是否可謂是供不特定人把玩？已有可疑。
（二）且所查獲之四台電動玩具（二台彈珠台、一台水果盤、一台麻將台）中，只有
      一台（彈珠台）內有硬幣六十一枚，其餘三台則無硬幣等情，有警局臨檢紀錄
      表可憑，如果該四台電動玩具真是供不特定顧客把玩，何以所有顧客均只集中
      把玩一台機器？如謂全部顧客均獨鍾於彈珠台，何以另一台彈珠亦乏人問津？
（三）又如果該四台電動玩具真是丙○○「寄台」供營業用，其目的必然是收取營利
      所得，如果真如被告乙○○於警訊所供稱「該四台電動玩具每日營業額新台幣
      一千元」，則自八十九年八月八日起，至查獲時（八十九年九月十七日）止，
      營業金額已經達三萬九千元，何以被告乙○○及丙○○於警訊時均供稱「沒有
      拆帳」？
（四）可知警訊筆錄雖記載該四台電動玩有營業情事，但無論其擺設地點（在甲○○
      房間內）、把玩者（唯一把玩者係乙○○之員工，且係在自己房間內把玩）、
      電動玩具內硬幣分佈情形（只有甲○○把玩之那一台機器內有硬幣）及寄台者
      竟沒有拆帳等情事，均與一般經營電動玩具之情形大異其趣，難認警訊筆錄與
      真實情形相符；反而被告乙○○、丙○○及証人甲○○於偵查及審理時証稱「
      是丙○○提供電動玩具給乙○○供員工娛樂用」、「因為沒有開分的鑰匙，所
      以一定要投錢才會有分數，如果只用一個十元硬幣投進去，再從集錢箱拿出來
      重投，會一直要下去撿錢很累，所以就準備了很多硬幣讓甲○○玩‧‧而且集
      錢箱沒有鎖。」等語，恰可以解釋何以「擺設地點在甲○○房間內」、「唯一
      把玩者係乙○○之員工，且係在自己房間內把玩」、「只有一台彈珠台內有硬
      幣」（因為只是提供給自己員工娛樂用），及何以「寄台者沒有拆帳」（因為
      只是送給乙○○供員工娛樂用，不是寄台供營業用）之諸多疑點，被告乙○○
      、丙○○及証人甲○○証稱警訊筆錄不實等語，有相當理由，堪信為真，尚難
      認定被告二人有未經許可共同經營電子遊戲場業之犯行。
四、此外復查無其他積極証據可証明被告犯罪，自應諭知被告二人無罪之判決。
據上論斷，應依刑事訴訟法第三百零一條第一項，判決如主文。
本案經檢察官李嘉明到庭執行職務
中      華      民      國    九十    年      二      月     十四     日
                                      臺灣板橋地方法院刑事第三庭
                                          法  官  畢  乃  俊
右正本證明與原本無異。
如不服本判決，應於判決送達後十日內，向本院提出上訴狀。
                                          書記官  陳  怡  真
中      華      民      國    九十    年      二      月     十四     日


司法院資訊處製作；財團法人民間司法改革基金會備份。
